【裁判字號】    92,易,270
【裁判日期】    920808
【裁判案由】    竊盜
【裁判全文】
臺灣嘉義地方法院刑事判決                          九十二年度易字第二七號
    公  訴  人  臺灣嘉義地方法院檢察署檢察官
    被      告  丙○○
右列被告因竊盜案件，經檢察官提起公訴（九十二年度偵字第三七六四號），本院判
決如左：
    主  文
丙○○連續攜帶兇器竊盜，處有期徒刑拾月。
扣案之鑰匙壹支沒收。
    事  實
一、丙○○前於民國九十年間因竊盜罪，經本院於九十一年一月九日以九十一年度簡
    字第一一一號簡易判決判處有期徒刑四月，如易科罰金以三百元折算一日，緩刑
    二年確定（未構成累犯）；復於九十一年間因竊盜、偽造文書、恐嚇取財等罪，
    經本院於九十一年十二月二十四日以九十一年度易字第六二一號判決判處有期徒
    刑一年二月，經上訴後嗣經臺灣高等法院臺南分院於九十二年四月十五日（起訴
    書誤為五月十五日）以九十二年度上訴字第二六五號判決上訴駁回確定。詎仍不
    知悔改，復因找工作需要車輛代步，及逃避警方查緝，竟另基於意圖為自己不法
    所有之概括犯意，連續於如附表編號一至三所示之犯罪時間、犯罪地點，以如附
    表編號一至三所示之犯罪手法，竊取如附表編號一至三所示被害人所有之財物，
    得手後據為己有並留供己用。嗣於九十二年四月四日下午三時許，在嘉義市○區
    ○○街一九五號前為警當場查獲，並扣得其所有複製之鑰匙一支，而偵知上情。
二、案經嘉義市警察局第二分局報請臺灣嘉義地方法院檢察署檢察官偵查起訴。
    理  由
一、右揭事實，業據被告丙○○坦承不諱，核與如附表編號一至三所示之被害人於警
    訊中指訴失竊之情節相符（分別見警卷第六至八頁），並有贓物認領保管單、被
    害報告單；以及車輛竊盜、車牌失竊資料個別查詢報表－查詢車輛、車牌認可資
    料各三紙（分別見警卷第一二至二○頁）附卷，以及被告複製如附表編號一所示
    被害人自用小客車之鑰匙一支扣案可資佐證，堪認被告之自白與事實相符，本件
    事證明確，其犯行堪予認定。
二、至被告於九十一年間因竊盜、偽造文書、恐嚇取財等罪，經本院於九十一年十二
    月二十四日以九十一年度易字第六二一號判決判處有期徒刑一年二月，經上訴後
    嗣經臺灣高等法院臺南分院於九十二年四月十五日以九十二年度上訴字第二六五
    號判決上訴駁回確定等情，雖有前開判決二份附於偵查卷可憑；且按同一案件曾
    經法院為實體上之判決確定者，固應依刑事訴訟法第三百零二條第一款之規定，
    為免訴之判決；又既判力對於時間效力之範圍，係以最後審理事實法院之宣示判
    決日為判斷之標準（最高法院八十五年度台非字第三四八號判決、三十二年上字
    第二五七八號判例參照）。惟本件被告係於前開判決上訴期間，因欲找工作需車
    代步，並為逃避警方查緝，故臨時起意為如附表編號一至三所示之竊盜犯行乙節
    ，業據被告於偵查中及本院審理時供述明確在卷（見臺灣嘉義地方法院檢察署九
    十二年度偵字第二五三五號卷第七頁、同署九十二年度偵字第三七六四號卷第一
    八、一九頁及本院卷第二六頁九十二年八月四日審判筆錄），顯見被告於前案當
    時並無繼續竊盜之犯意，本件應係另起竊盜之犯意甚明，益證被告所為本案犯罪
    事實，非前案確定判決既判力所及，復與「概括犯意」連續犯之要件未合，無從
    構成連續犯之裁判上同一案件，從而，難認本件犯罪事實，為前開臺灣高等法院
    臺南分院九十二年度上訴字第二六五號刑事確定判決效力所及，併此敘明。
三、按刑法第三百二十一條第一項第三款所謂之「兇器」，其種類並無限制，凡客觀
    上足以對人之生命、身體、安全構成威脅，具有危險性之兇器均屬之，且祇須於
    犯罪時攜帶此種具有危險性之兇器為已足，並不以攜帶之初即有行兇之意圖為必
    要。今查，被告丙○○所有持以竊盜如附表編號二、三所示被害人財物所用之螺
    絲起子一支，為足以殺傷人之生命、身體之器械，顯為具有危險性之兇器，故核
    被告如附表編號一所示之犯行，係犯刑法第三百二十條第一項之竊盜罪；如附表
    編號二、三所示之犯行，係犯同法第三百二十一條第一項第三款之攜帶兇器竊盜
    罪。被告就如附表編號一至三所示之多次竊盜犯行，時間緊接，所犯構成要件相
    同，顯係基於概括之犯意反覆為之，為連續犯，應依刑法第五十六條之規定，論
    以較重之連續攜帶兇器竊盜一罪論，並加重其刑。至被告拿取如附表編號一被害
    人之自用小客車鑰匙後加以複製，惟事後已將該鑰匙放回原處，難認其拿取鑰匙
    之行為合於刑法上竊盜罪之構成要件，是其拿取鑰匙之行為，應視為被告竊取如
    附表編號一所示被害人自用小客車之方法，公訴人認該拿取鑰匙之行為與如附表
    編號一至三所示之竊盜犯行，有連續犯之裁判上一罪關係，容有誤會，附此敘明
    。爰審酌被告前於九十年間因竊盜罪，經本院於九十一年一月九日以九十一年度
    簡字第一一一號簡易判決判處有期徒刑四月，如易科罰金以三百元折算一日，緩
    刑二年確定，現尚於緩刑期間內；另於九十一年間因竊盜、偽造文書、恐嚇取財
    等罪，經本院於九十一年十二月二十四日以九十一年度易字第六二一號判決判處
    有期徒刑一年二月，經上訴後嗣經臺灣高等法院臺南分院於九十二年四月十五日
    以九十二年度上訴字第二六五號判決上訴駁回確定，有臺灣嘉義地方法院檢察署
    刑案資料查註紀錄表、臺灣高等法院被告全國前案紀錄表等資料附卷可按，可見
    被告於緩刑期間內及前案尚未判決確定前仍一犯再犯，更足見其輕忽法律之程度
    ，惡性顯非輕微、及其四肢健全、正值壯年，有完全之謀生能力，竟不力求振作
    、不思正途，目的、竊車之手段、所竊得財物之價值、犯罪後之態度等一切情狀
    ，量處如主文所示之刑，以示懲儆。
四、扣案之鑰匙一支，係被告拿取如附表編號一所示被害人自用小客車之鑰匙後所複
    製，並用以竊取如附表編號一所示被害人之自用小客車，是該鑰匙顯係被告所有
    且供犯罪所用之物，爰依刑法第三十八條第一項第二款之規定宣告沒收。至被告
    用以竊取如附表編號二、三所示被害人財物之螺絲起子一支，雖係被告所有，惟
    該螺絲起子一支業遭被告丟棄於其所竊得如附表編號一所示之自用小客車上，且
    現不知去向乙情，業據被告於本院審理時供述明確在卷，是實乏證據證明現尚存
    在，復非違禁物，為免將來執行之困難，爰不另為沒收之諭知，併此敘明。
五、公訴意旨另以：被告丙○○於如附表編號一所示之犯行中竊取如附表編號一被害
    人自用小客車鑰匙之行為，認被告此部分亦涉有刑法第三百二十條第一項之竊盜
    罪嫌云云。經查：被告於拿取如附表編號一被害人之自用小客車鑰匙加以複製後
    ，已將該鑰匙放回原處，是難認其拿取鑰匙之行為合於刑法上竊盜罪之構成要件
    ，則其拿取鑰匙之行為，應視為被告竊取如附表編號一所示被害人自用小客車之
    竊盜方法，已如前述，則本院經調查證據結果，此部分被告被訴犯罪部分不能證
    明，原應為無罪之諭知，惟公訴意旨認此部分與前揭有罪部分有連續犯之裁判上
    一罪關係，爰不另為無罪之諭知，附此敘明。
據上論結，應依刑事訴訟法第二百九十九條第一項前段，刑法第五十六條、第三百二
十一條第一項第三款、第三十八條第一項第二款，判決如主文。
本案經檢察官陳鈴香到庭執行職務。
中      華      民      國    九十二    年      八      月      八      日
                                臺灣嘉義地方法院刑事第一庭
                                    法  官  黃  仁  勇
右正本證明與原本無異。
如不服本判決，應於判決送達後十日內向本院提出上訴狀( 應附繕本 )。告訴人或被
害人如對於本判決不服者，應具備理由請求檢察官上訴，其上訴期間之計算係以檢察
官收受判決正本之日期為準。
中      華      民      國    九十二    年      八      月      八      日
                                    書記官  呂  權  芳
附錄本判決論罪科刑法條：
(1)刑法第三百二十條：
意圖為自己或第三人不法之所有，而竊取他人之動產者，為竊盜罪，處五年以下有期
徒刑、拘役或五百元以下罰金。
意圖為自己或第三人不法之利益，而竊佔他人之不動產者，依前項之規定處斷。
前二項之未遂犯罰之。
(2)刑法第三百二十一條：
犯竊盜罪而有左列情形之一者，處六月以上五年以下有期徒刑：
一、於夜間侵入住宅或有人居住之建築物、船艦或隱匿其內而犯之者。
二、毀越門扇、牆垣或其他安全設備而犯之者。
三、攜帶兇器而犯之者。
四、結夥三人以上而犯之者。
五、乘火災、水災或其他災害之際而犯之者。
六、在車站或埠頭而犯之者。
前項之未遂犯罰之。
附表：
┌──┬──────┬──────┬──────┬───┬───────┐
│編  │犯 罪 時 間 │犯 罪 地 點 │竊 得 財 物 │被害人│  犯 罪 手 法 │
│號  │            │            │（數    量）│      │              │
├──┼──────┼──────┼──────┼───┼───────┤
│    │九十二年二月│嘉義市民生南│車牌號碼ＲＺ│李金│被告於九十二年│
│一  │一日上午九時│路二三號    │－八七五五號│      │一月三十一日上│
│    │許          │            │之自用小客車│      │午十時許，在上│
│    │            │            │一輛        │      │開犯罪地點，趁│
│    │            │            │            │      │將其所有之機車│
│    │            │            │            │      │交予李金修理│
│    │            │            │            │      │之際，拿取李金│
│    │            │            │            │      │所有掛於上開│
│    │            │            │            │      │犯罪地點內牆壁│
│    │            │            │            │      │上車牌號碼ＲＺ│
│    │            │            │            │      │－八七五五號自│
│    │            │            │            │      │用小客車之鑰匙│
│    │            │            │            │      │一支，並將該鑰│
│    │            │            │            │      │匙複製後，將該│
│    │            │            │            │      │鑰匙放回原處，│
│    │            │            │            │      │而未為李金發│
│    │            │            │            │      │現。嗣於翌日再│
│    │            │            │            │      │以上開其所複製│
│    │            │            │            │      │之鑰匙一支行竊│
│    │            │            │            │      │自用小客車得手│
│    │            │            │          │      │。            │
├──┼──────┼──────┼──────┼───┼───────┤
│二  │九十二年二月│嘉義市○○街│車牌號碼ＶＰ│甲○○│持其所有客觀上│
│    │一日上午九時│五三七號前  │－二三六八號│      │可資為兇器之螺│
│    │四十分許    │            │自用小客車之│      │絲起子一支行竊│
│    │            │            │車牌二面    │      │得手。並將所竊│
│    │            │            │            │      │得如附表編號一│
│    │            │            │            │      │所示自用小客車│
│    │            │            │            │      │之車牌卸下，改│
│    │            │            │            │      │懸掛ＶＰ－二三│
│    │            │            │            │      │六八號之車牌。│
├──┼──────┼──────┼──────┼───┼───────┤
│三  │九十二年四月│臺南縣永康市│車牌號碼ＳＴ│乙○○│持其所有客觀上│
│    │四日上午十時│公園路一一七│－一六○七號│      │可資為兇器之螺│
│    │三十分許    │巷九號前    │自用小客車之│      │絲起子一支行竊│
│    │            │            │車牌二面    │      │得手，並置於上│
│    │            │            │            │      │開所竊得之自用│
│    │            │            │            │      │小客車後車廂備│
│    │            │            │            │      │用。          │
└──┴──────┴──────┴──────┴───┴───────┘


司法院資訊處製作；財團法人民間司法改革基金會備份。
